
```{r setup, include=FALSE}
knitr::opts_chunk$set(warning=FALSE, message=FALSE)
```


```{r}
library(tidyverse)
library(kableExtra)
library(data.table)
library(DT) #экспериментировал с datatable
```

```{r}
# Функция вывода таблицы с помощью библиотеки DT, 
get_dt = function(top_data, col_names = c("Код_ГИВЦ" = "miccedu_id", "Организация" = "clear_name", "2013" = "ind_2013_value", "2014" = "ind_2014_value", "2015" = "ind_2015_value", "2016" = "ind_2016_value", "2017" = "ind_2017_value", "2018" = "ind_2018_value", "2019" = "ind_2019_value", "2020" = "ind_2020_value", "2021" =  "ind_2021_value"), output_file_name) {
  datatable(top_data, colnames = col_names, extensions = 'Buttons',
            escape = FALSE,
            rownames = FALSE,
            filter = 'top',
            options = list(searching = TRUE,
                           pageLength = 10,
                           lengthMenu = c(8, 10, 85, 100),
                           dom = 'Bfrtip',
                           buttons = 
                               list('colvis', list(
                                   extend = 'collection',
                                   buttons = list(list(extend='csv',
                                                       filename = output_file_name),
                                                  list(extend='excel',
                                                       filename = output_file_name)),
                                   text = 'Download'
                               )),
                           scrollX = TRUE,
                           pageLength = nrow(top_data))) 
}



#Функция для импорта данных из csv файлов в переменные R (требует имя файла в кавычках и берет из каталока data рабочей директории проекта)
import_table = function(file_name){
    read_delim(paste0("data/", file_name), ";", 
                 escape_double = FALSE, locale = locale(decimal_mark = ",", 
                 grouping_mark = "", encoding = "UTF-8"), 
                 trim_ws = TRUE)
}
```



# Доля новых машин и оборудования (не старше 5 лет) {#ind84_info}

**Полное название показателя**

В формате: год, номер таблицы, номер показателя в таблице, название показателя, размерность, *комментарий*



* 2013,	5,	I5.3,	Удельный вес стоимости машин и оборудования (не старше 5 лет) вуза в общей стоимости машин и оборудования, %
* 2013,	5,	V.3,	Доля стоимости современных (не старше 5 лет) машин и оборудования в вузе в общей стоимости машин и оборудования, %
* 2014,	5,	I5.3,	Удельный вес стоимости машин и оборудования (не старше 5 лет) вуза в общей стоимости машин и оборудования, %
* 2015,	5,	I5.7,	Удельный вес стоимости машин и оборудования (не старше 5 лет) в общей стоимости машин и оборудования, %
* 2016, 5, 5.7, Удельный вес стоимости машин и оборудования (не старше 5 лет) в общей стоимости машин и оборудования, %
* 2017, 5, 5.7, Удельный вес стоимости машин и оборудования (не старше 5 лет) в общей стоимости машин и оборудования, %
* 2018, 5, 5.7, Удельный вес стоимости машин и оборудования (не старше 5 лет) в общей стоимости машин и оборудования, %
* 2019, 5, 5.7, Удельный вес стоимости машин и оборудования (не старше 5 лет) в общей стоимости машин и оборудования, %
* 2020, 5, 5.7, Удельный вес стоимости машин и оборудования (не старше 5 лет) в общей стоимости машин и оборудования, %
* 2021, 5, 5.7, Удельный вес стоимости машин и оборудования (не старше 5 лет) в общей стоимости машин и оборудования, %


**Ссылки для проверки**
Перейти на соответствующую (интересуемая организация и год) страницу сайта ГИВЦ (https://monitoring.miccedu.ru) можно по ссылкам:

* https://monitoring.miccedu.ru/iam/**год**/_vpo/inst.php?id=**код_ГИВЦ** (для 2015 - 2021 годов)
* https://monitoring.miccedu.ru/iam/**год**/materials/inst_**код_ГИВЦ**.htm (для 2013 - 2014 годов)

Вместо **год** - номер интересуемого года (4 цифры, например, 2015), вместо **код_ГИВЦ** - код интересуемой организации (см. первый столбец таблицы).



**Таблица данных**

```{r ind84_import, echo = FALSE}
#Чтение таблицы исходных данных подраздела запись данных в переменную
tab84 <- import_table("for_export_ind84.csv")

#Факторизация переменных "Федеральный округ", "Субъект федерации"
#tab11[c("FO_name", "Subj_Name")] <- lapply(tab11[c("FO_name", "Subj_Name")] , factor)

```




```{r tab84formation, echo = FALSE}
#Вывод таблицы 1.1 в отчет
get_dt(tab84, , 'tab84_data')
```



